【裁判字號】    99,訴,1718
【裁判日期】    991228
【裁判案由】    妨害風化
【裁判全文】
臺灣高雄地方法院刑事判決              99年度訴字第1718號
公  訴  人  臺灣高雄地方法院檢察署檢察官
被      告  鄭承杰
上列被告因妨害風化案件，經檢察官提起公訴（99年度偵字第23
301 號），本院判決如下：
    主  文
鄭承杰共同犯圖利容留性交罪，累犯，處有期徒刑肆月，如易科
罰金，以新臺幣壹仟元折算壹日。扣案之臨檢遙控器壹只，沒收
。
    事  實
一、鄭承杰係設址於高雄市前金區○○○路193之2 、193之3 號 
    「琍淇美容名店」之負責人，彭賢德（所涉刑法第231 條第
    1 項之罪，業經判處有期徒刑3 月確定）則擔任「琍淇美容
    名店」之經理而實際操持店務。詎鄭承杰、彭賢德竟基於意
    圖使女子與不特定男客為性交行為而容留以營利之犯意聯絡
    ，推由彭賢德在店內櫃檯處隨時監看店外狀況，如發現員警
    前來即按下臨檢遙控器向店內女服務生示警，並於民國99年
    6 月7 日16時50分許，容留所雇用之成年女服務生李明在店
    內第202 號包廂內，與來店消費之男客林敬閔從事性器接合
    之性交行為（即俗稱全套，下逕稱全套性交易）；至收費方
    式為120 分鐘向林敬閔收取新臺幣（下同）3000元，其中六
    成即1800元歸李明所有，餘款（四成）1200元（起訴書誤載
    為800 元，應予更正）則歸店家所有之方式以營利。嗣為警
    於同日18時30分許前往「琍淇美容名店」執行搜索當場查獲
    上情，並扣得鄭承杰所有、供犯本案使用之臨檢遙控器1 只
    。
二、案經高雄市政府警察局新興分局報請臺灣高雄地方法院檢察
    署檢察官偵查起訴。
    理  由
壹、證據能力方面
    本判決所引用之證據資料（詳後引用之各項證據），其中係
    屬傳聞證據部分，縱無刑事訴訟法第159 條之1 至第159 條
    之4 或其他規定之傳聞證據例外情形，亦因被告鄭承杰及檢
    察官均已明示同意作為證據使用（本院審訴字卷第52頁），
    且本院審酌卷內並無事證顯示各該陳述之作成時、地與週遭
    環境，有何致令陳述內容虛偽、偏頗之狀況後，也認為適當
    ，依刑事訴訟法第159 條之5 第1 項之規定，為傳聞法則之
    例外，應有證據能力。
貳、實體方面
一、訊據被告固坦認其為「琍淇美容名店」之負責人，及店內女
    服務生李明與男客林敬閔曾於99年6 月7 日在店內第202 號
    包廂從事全套性行為經警查獲各情，惟矢口否認有何圖利容
    留性交犯行，辯稱：我自投資「琍淇美容名店」之時起，就
    嚴禁店內女服務生與男客從事性交易，迄於店內第一次經警
    在99年5 月7 日查獲性交易犯行後，才知悉女服務生竟不顧
    禁令與男客從事性交易，我計畫停業並將「琍淇美容名店」
    盤讓予他人，但是女服務生需要生存，所以我才讓女服務生
    繼續留在店內工作，我事先不知道店內竟又有全套性交易云
    云（本院審訴字卷第50頁、本院訴字卷第14頁）。經查：
  (一)被告、彭賢德分別為「琍淇美容名店」負責人、實際操持店
    務之經理，而「琍淇美容名店」之經營模式係由店內女服務
    生為來店男客提供服務，並於收取款項後，按店家分得四成
    、女服務生分得六成之比例，朋分以營利；而被告知悉員警
    曾於99年5 月7 日間，在「琍淇美容名店」內，當場查獲圖
    利媒介、容留性交犯行，嗣員警繼又於99年6 月7 日18時30
    分許，前去該店執行搜索，並當場查獲女服務生李明在店內
    第202 號包廂內與男客林敬閔從事全套性交易，且扣得臨檢
    遙控器1 只各情，俱為被告所不爭執（本院審訴字卷第50-5
    1 頁、偵卷第59頁），且經證人彭賢德（偵卷第20-22 頁）
    迭於警詢、偵查中，及證人李明（偵卷第25-26 頁）、林敬
    閔（偵卷第27 -28頁）於警詢中證述明確，且有本院搜索票
    （偵卷第31頁）、高雄市政府警察局新興分局執行臨檢現場
    檢查紀錄（偵卷第32頁）、搜索扣押筆錄暨扣押物品目錄表
    （偵卷第33-38 頁）、現場搜證照片14張（偵卷第40-45 頁
    ）、高雄市政府99年3 月9 日高市府經二商字第0990102131
    號函（偵卷第46頁）、商業登記抄本（偵卷第47頁）在卷，
    及臨檢遙控器1 只扣案可稽。又由證人林敬閔於警詢中所證
    稱：該店基本消費是120 分鐘1600元，如果要從事半套性交
    易則加收400 元合計2000元，如果從事全套性交易則是3000
    元等語（偵卷第27-28 頁），則該次全套性交易係向林敬閔
    收取3000元，茲再按前述店家朋分四成之比例換算，店家於
    本案乃應分得1200元，而非800 元，也可堪認定。
  (二)被告雖以全套性交易係李明私自提供要與其無涉等語置辯。
    惟查，被告原已知悉員警曾於99年5 月7 日間，在「琍淇美
    容名店」內，當場查獲圖利媒介、容留性交犯行一情，已見
    前述。再參以證人彭賢德前於警詢中證稱：扣案臨檢遙控器
    是員警自我身上起出的，目的是要提醒女服務生有員警來店
    臨檢等語（偵卷第21-22 頁），益徵管理階層，不僅對「琍
    淇美容名店」內所發生之性交易情事，知之甚詳，且於員警
    來店臨檢之際，復有以臨檢遙控器開啟設置在2 樓之臨檢燈
    ，俾對從事性交易女服務生示警等規避查緝之舉。又被告乃
    係該店之負責人，且店家與所雇用之女服務生就收款係按四
    、六比朋分以營利，既亦經本院認明如前，則被告對於女服
    務生提供服務之內容，及男客所支付之款項等節，必均持續
    施以相當之注意，李明既在此等情況下，猶然在店內從事性
    交易，茍非出於被告等管理階層事先之應允，甚且授意、指
    示，孰能置信？綜上，自足認「琍淇美容名店」內所發生之
    性交易情事，均係被告等管理階層所媒介、容留無訛，被告
    空言否認，並非事實，不足採信。
  (三)綜上所述，本件事證明確，被告犯行堪以認定。
二、核被告所為，係犯刑法231 條第1 項之圖利容留性交罪。被
    告圖利媒介性交罪之低度行為，為圖利容留性交之高度行為
    所吸收，不另論罪。被告與彭賢德就前開犯行存有犯意聯絡
    、行為分擔，均應論以共同正犯。被告前因竊盜案件，經法
    院判處有期徒刑2 月減為有期徒刑1 月確定，於97年7 月15
    日易科罰金執行完畢一情，有臺灣高等法院被告前案紀錄表
    在卷可稽，被告於該徒刑執行完畢後，5 年以內故意再犯本
    案有期徒刑以上之罪，應論以累犯，並加重其刑。
三、本院審酌被告不思依循正當途徑謀取財富，竟為圖一己之私
    利，假藉經營「琍淇美容名店」之外觀，暗中從事容留性交
    行為，而行妨害風化之實，所為敗壞社會善良風氣。惟念被
    告於本院準備程序、審理中屢陳明知悉自己應負法律責任且
    願意負責（本院審訴字卷第50頁、本院訴字卷第15-16 頁）
    。再參以本案經認明之妨害風化犯行為1 次，及被告教育程
    度為高職畢業、家庭經濟狀況勉持之生活狀況各節（此部分
    參見警詢調查筆錄受詢問人欄）等一切情狀，爰量處如主文
    所示之刑，並諭知以1,000 元折算1 日之易科罰金折算標準
    。
四、扣案臨檢遙控器既為員警執行本案搜索時，「琍淇美容名店
    」既有配置，且目的在於作為提醒從事性交易之女服務生使
    用，業據證人彭賢德於警詢中證述明確，則該物品顯為被告
    所有供犯本案所用之物，應由本院依刑法第38條第1 項第2 
    款為沒收之諭知。至同遭員警查扣之打卡單等物，雖亦屬被
    告所有，惟尚難認與本案犯行有何直接相關，本院自無由為
    沒收之宣告。
五、刑事法固有若干犯罪態樣，本質上具有反覆、延續實行之特
    徵，諸如學理上所稱「集合犯」之職業性、營業性或收集性
    犯罪均屬之，是以行為人茍基於概括之犯意，在密切接近之
    一定時、地持續實行之複數行為，倘依社會通念，於客觀上
    符合一個反覆、延續性之行為觀念者，於刑法評價上，應僅
    成立一罪，以避免過度評價。惟複次行為如欲論以一罪，本
    應以行為人自始基於概括犯意所為者為限。查被告迭於本院
    準備程序、審理中陳明，在「琍淇美容名店」第1 次於99年
    5 月7 日遭查緝圖利容留、媒介性交犯行後，即計畫停業並
    將「琍淇美容名店」盤讓予他人，嗣因女服務生表示若停業
    則無法生存，才讓女服務生繼續留在店內工作等語（本院審
    訴字卷第50頁、本院訴字卷第16頁），被告於99年5 月7 日
    第1 次經警查獲後，既出於顧慮原雇用女服務生之生計方起
    意繼續經營「琍淇美容名店」，則被告於99年5 月7 日前、
    後經營「琍淇美容名店」之動機、目的既屬有別，自不因前
    案之犯罪時間，與本案部分犯行之時間接近，即謂前、本案
    犯行具有集合犯之一罪關係，爰予指明。
據上論斷，應依刑事訴訟法第299 條第1 項前段，刑法第28條、
第231 條第1 項、第47條第1 項、第41條第1 項前段、第38條第
1項 第2 款，刑法施行法第1 條之1 ，判決如主文。
本案經檢察官陳威呈到庭執行職務。
中    華    民    國    99    年    12    月    28    日
                  刑事第一庭  審判長法  官  黃三友
                                    法  官  陳億芳
                                    法  官  莊珮吟
以上正本證明與原本無異。
如不服本判決應於收受判決後10日內向本院提出上訴書狀，並應
敘述具體理由。其未敘述上訴理由者，應於上訴期間屆滿後20日
內向本院補提理由書(均須按他造當事人之人數附繕本)「切勿逕
送上級法院」。
中    華    民    國    99    年    12    月    28    日
                                    書記官  鍾淑美
◎附錄本案所犯法條：
《刑法第231 條第1 項》
意圖使男女與他人為性交或猥褻之行為，而引誘、容留或媒介以
營利者，處5 年以下有期徒刑，得併科10萬元以下罰金。以詐術
犯之者，亦同。
《刑法施行法第1 條之1 》
中華民國94年1 月7 日刑法修正施行後，刑法分則編所定罰金之
貨幣單位為新臺幣。
94年1 月7 日刑法修正時，刑法分則編未修正之條文定有罰金者
，自94年1 月7 日刑法修正施行後，就其所定數額提高為30倍。
但72年6 月26日至94年1 月7 日新增或修正之條文，就其所定數
額提高為3 倍。

司法院資訊處製作；財團法人民間司法改革基金會備份。
